【裁判字號】    95,抗,33
【裁判日期】    950215
【裁判案由】    強制收回國宅
【裁判全文】
臺灣臺中地方法院民事裁定  95年度抗字第33號
抗  告  人  甲○○
抗告人與相對人台中市政府間強制收回國宅事件，抗告人對於本
院民國94年11月22日所為之裁定（94年度聲字第2099號）提起抗
告，本院合議庭裁定如下：
    主    文
抗告駁回。
抗告程序費用新台幣壹仟元由抗告人負擔。
    理    由
一、按政府興建之國民住宅出租後，積欠租金達3個月，經催告
    仍不清償者，國民住宅主管機關得終止租賃契約，收回該住
    宅，並得移送法院裁定後強制執行，國民住宅條例第23條第
    1項第2款定有明文。上開聲請法院裁定許可強制執行，係屬
    非訟事件，此項聲請之裁定，及抗告法院之裁定，僅依非訟
    法理審查法定強制執行許可要件是否具備，合先敘明。
二、本件相對人於原審主張：抗告人於民國（下同）92年8月28
    日起向相對人承租光大一二三村國宅社區平價國民住宅，住
    宅編號為187，房屋類型為C104（即坐落臺中市○區○○段
    119 地號，面積16,000平方公尺，持分1236/0000000及臺中
    市○區○○○段391-13地號，面積517平方公尺，持分1236/
    0000000土地上，門牌為臺中市○區○○街1號9樓之5）之國
    宅乙戶，兩造約定租賃期間自92年9月1日起至95年8 月31日
    止，每月租金新臺幣（下同）9,810元，抗告人並應於每月
    15日前一次繳清。詎抗告人自93年10月起拒付租金，迄今分
    文未付，雖經相對人多次發函催討，抗告人皆相應不理，相
    對人不得已於94年7月15日發函終止雙方租約等語，並提出
    國宅社區租賃契約書、終止租約函、催告函、雙掛號回執（
    均影本）等件為證。原裁定予以准許，即無不合。抗告意旨
    略以：其因父親生病急需用錢，後來父親因憂愁無錢繳納租
    金而自殺身亡，其又要負擔喪葬費用，故繳不出租金，請求
    體諒其情形而准予其續約云云。本院核之上開抗告理由僅屬
    抗告人為何無法繳納租金之原因，並無礙本院認定抗告人積
    欠租金已達三個月且為相對人依法終止租約之事實，況抗告
    人若有未能按期繳納租金之正當理由，應於相對人依法終止
    租約前，主動向相對人表明並協商延緩租金之給付，抗告人
    對於相對人先前催告置之未理，於相對人依法終止租約後才
    據此向本院提起抗告，本院依法僅能審查相對人之聲請強制
    執行是否符合法律要件，抗告理由即難採認，本件抗告為無
    理由，應予駁回。
三、據上論結，本件抗告為無理由，依非訟事件法第46條、第21
    條第2項、第24條第1項，民事訴訟法第495條之1第1項、第
    449 條第1項、第78條，裁定如主文。
中    華    民    國    95    年    2     月    15    日
                  民事第三庭    審判長法  官  張瑞蘭
                                      法  官  陳文爵
                                      法  官  陳毓秀
正本係照原本作成。
如不服本裁定，僅得於收受本裁定正本送達後10日內，以適用法
規顯有錯誤為理由，向本院提出再抗告狀，（須附繕本一份及繳
納再抗告裁判費新台幣1,000元），經本院許可後始可再抗告。
中    華    民    國    95    年    2     月    15    日
                                      書記官


司法院資訊處製作；財團法人民間司法改革基金會備份。
